# 母公司从非全资子公司处收购孙公司如何进行会计处理

提问人：xl85800 时间：2019-09-25 09:39:59
假设 A 公司持有 B 公司 60%股权，B 公司持有 C 公司 100%股权。现在 A 公司出资溢价收购 C 公司 100%股权，出资金额 110 ，C 公司公允价值净资产 100 。请问 A 公司层面合并报告如何处理？该次收购对 A 公司合并层面的净资产以及归母净资产有何影响？

回答人：chenyiwei
母公司从非全资子公司收购孙公司股权，从间接控制变为直接控制，该交易本身仍是在母公司合并报表范围内的内部交易，对母公司合并报表层面的合并结果没有影响，包括不会出现权益性交易的效果。在合并抵销时，参考内部逆流交易的抵消原则，抵销母公司A 的个别报表中对 C的投资成本和 B层面确认的股权投资处置损益，并将股权处置损益的抵消影响按比例分配给少数股东即可。
另外特别提示：该事项对A 而言不是企业合并，不要在 A 的个别报表层面按同一控制下合并处理。